【裁判字號】    97,訴,1738
【裁判日期】    970530
【裁判案由】    毒品危害防制條例
【裁判全文】
臺灣臺中地方法院刑事判決              97年度訴字第1738號
公  訴  人  臺灣臺中地方法院檢察署檢察官
被      告  甲○○
                    （現於臺灣臺中看守所羈押中）
上列被告因毒品危害防制條例案件，經檢察官提起公訴（97年度
毒偵字第900號、97年度毒偵字第903號、97年度毒偵字第910號
、97年度毒偵字第1517號、97年度毒偵字第1566號），被告於準
備程序中就被訴事實為有罪之陳述，受命法官於聽取當事人之意
見後，經本院合議庭裁定由受命法官獨任進行簡式審判程序，判
決如下：
    主    文
甲○○犯如附表所示之施用第一級毒品罪（共伍罪）及施用第二
級毒品罪（共肆罪），各處如附表宣告刑欄內所載之刑，扣案如
附表宣告刑欄內所示之物，各沒收銷燬之。應執行有期徒刑年
貳月，扣案如附表宣告刑欄內所示之物，均沒收銷燬之。
    犯罪事實
一、甲○○前於民國93年間因施用毒品案件，經送觀察、勒戒後
    ，認有繼續施用毒品之傾向，再經本院裁定令入戒治處所施
    以強制戒治，於93年5月23日強制戒治期滿釋放，並經臺灣
    臺中地方法院檢察署檢察官以93年度戒毒偵字第156號為不
    起訴處分確定。詎其仍不知戒絕，復分別基於施用第一級毒
    品海洛因之犯意，為以下犯行：
  (一)於96年12月10日晚上某時，在臺中市○區○○路1段58之3號
    朋友住處，將海洛因摻水置入針筒後注射之方式，施用第一
    級毒品海洛因1次；
  (二)於97年1月25日18時許，在臺中市南區○○○○路217號24樓
    7室住處，以相同之方式，施用第一級毒品海洛因1次；
  (三)於97年1月27日16時許，在臺中市○區○○路1段16號24樓24
    07室租屋處，以相同方式，施用第一級毒品海洛因1次；
  (四)於97年1月29日18時許，在臺中市○區○○路1段16號24樓24
    07室租屋處，以相同方式，施用第一級毒品海洛因1次；
  (五)於97年3月14日10時許，在臺中市○區○○路205巷24號4樓
    租屋處，以相同方式，施用第一級毒品海洛因1次。
二、甲○○另分別基於施用第二級毒品甲基安非他命之犯意，為
    以下犯行：
  (一)於96年12月10日晚上某時，在臺中市○區○○路1段58之3號
    朋友住處，將第二級毒品甲基安非他命放在玻璃球吸食器燒
    烤後吸食煙霧之方式，施用第二級毒品甲基安非他命1次；
  (二)於97年1月24日8、9時許，在臺中市南區○○○○路217號24
    樓7室住處，以相同之方式，施用第二級毒品甲基安非他命1
    次；
  (三)於97年1月30日23時10分許為警採集尿液時往前回溯96小時
    內某時，在不詳地點，施用第二級毒品甲基安非他命1次；
  (四)於97年3月15日為警採集尿液時往前回溯96小時內某時，在
    臺中市○區○○路205巷24號4樓租屋處，以相同之方式，施
    用第二級毒品甲基安非他命1次。
三、嗣分別於下述時間、地點，先後為警查獲：
  (一)於96年12月11日14時15分許，為警持本院核發之搜索票前往
    臺中市○區○○路1段58之3號搜索，經其同意採集尿液送往
    中山醫學大學附設醫院檢驗科藥物檢測中心檢驗，結果呈可
    待因、嗎啡、安非他命及甲基安非他命陽性反應；
  (二)於97年1月25日18時30分許，在臺中市南區○○○○路217號
    前，因形跡可疑為警盤查，甲○○因心虛將包有第一級毒品
    海洛因之衛生紙丟棄在地，為警當場發現，扣得第一級毒品
    海洛因1包（連同下述扣案海洛因2包合計驗餘淨重3.74公克
    ），並經甲○○帶同至臺中市南區○○○○路217號24樓7室
    住處，當場扣得甲○○所有第一級毒品海洛因2包（連同上
    述扣案海洛因1包合計驗餘淨重3.74公克）及第二級毒品甲
    基安非他命1包（驗餘淨重0.0157公克）；
  (三)於97年1月27日17時許，在臺中市○區○○路1段16號前，甲
    ○○因手臂有注射針筒痕跡為警盤查，當場扣得第一級毒品
    海洛因1包（驗餘淨重0.1214公克）；
  (四)於97年1月30日22時許，為警持本院核發之搜索票前往臺中
    市○區○○路1段16號24樓2407室搜索，當場扣得甲○○所
    持有之第一級毒品海洛因1包（驗餘淨重0.1981公克）；
  (五)於97年3月15日15時40分許，為警持本院核發之搜索票前往
    臺中市○區○○路205巷24號4樓搜索，當場扣得第一級毒品
    海洛因2包（驗餘淨重各為0.0778公克、0.1130公克）。
    理    由
一、訊據被告甲○○對於前揭犯罪事實均坦承不諱，且被告先後
    五次為警查獲後所採集之尿液，經分別送請鑑定機關以氣相
    層析質譜儀（即ＧＣ／ＭＳ）方法檢驗結果，均呈第一級毒
    品海洛因之代謝物（即嗎啡及可待因）以及第二級毒品甲基
    安非他命之代謝物（即甲基安非他命與安非他命）之陽性反
    應等情，有(一)中山醫學大學附設醫院檢驗科藥物檢測中心96
    年12月28日尿液檢驗報告（附於中分六警偵字第0970006912
    號卷內）、(二)上開藥物檢測中心97年2月14日尿液檢驗報告
    （詳97年度毒偵字第903號卷第11頁）、(三)上開藥物檢測中
    心97年2月14日尿液檢驗報告（詳97年度毒偵字第900號卷第
    14頁）、(四)上開藥物檢測中心97年2月22日尿液檢驗報告（
    詳97年度毒偵字第910號卷第10頁）、(五)上開藥物檢測中心
    97年3月27日尿液檢驗報告（詳97年度毒偵字第1517號卷第
    21頁）等在卷足憑。（又按被告於97年1月27日為警採集之
    尿液雖於安非他命及甲基安非他命部分呈陽性反應，然其數
    值較97年1月25日查獲採尿時之數值為低，且採尿時間僅間
    隔2日，尚無法遽認被告於97年1月27日採尿前96小時內有再
    行施用第二級毒品甲基安非他命之犯行，故該部分未據檢察
    官起訴，附此敘明。）又被告歷次為警查扣之前述毒品，經
    分別送請鑑定機關以化學呈色法、氣相層析質譜儀（即ＧＣ
    ／ＭＳ）等方法鑑驗結果，確實分別含有第一級毒品海洛因
    、第二級毒品甲基安非他命等成分，各有下述證據附卷可稽
    ：(一)於97年1月25日為警扣得之第一級毒品海洛因3包（驗餘
    淨重共計3.74公克），經法務部調查局濫用藥物實驗室鑑定
    後，出具97年3月24日調科壹字第09723016060號鑑定書（詳
    97年度毒偵字第903號卷第20頁）；第二級毒品甲基安非他
    命1包（驗餘淨重0.0157公克），則經行政院衛生署草屯療
    養院鑑定後，出具97年2月12日草療鑑字第0970001068號鑑
    定書（詳97年度毒偵字第903號卷第13、18頁）；(二)於97年1
    月27日為警扣得之第一級毒品海洛因1包（驗餘淨重0.1214
    公克），經行政院衛生署草屯療養院鑑定後，出具97年3月
    18日草療鑑字第0970002215號鑑定書（詳本院卷第33頁）；
    (三)於97年1月30日為警扣得之第一級毒品海洛因1包（驗餘淨
    重0.1981公克），經行政院衛生署草屯療養院鑑定後，出具
    97年3月19日草療鑑字第0970002318號鑑定書（詳97年度毒
    偵字第910號卷第20頁）；(四)於97年3月15日為警扣得之第一
    級毒品海洛因2包（驗餘淨重各為0.0778公克、0.1130公克
    ），經行政院衛生署草屯療養院鑑定後，出具97年4月10日
    草療鑑字第0970002971號鑑定書（詳本院卷第23頁）。從而
    ，被告自白核與事實相符，得為證據。綜上所述，本案事證
    明確，被告分別施用第一、二級毒品之犯行，均堪認定。
二、查被告前於93年間因施用毒品案件，經送觀察、勒戒後，認
    有繼續施用毒品之傾向，再經本院裁定令入戒治處所施以強
    制戒治，於93年5月23日強制戒治期滿釋放，並經臺灣臺中
    地方法院檢察署檢察官以93年度戒毒偵字第156號為不起訴
    處分確定。復於96年間，因施用第一、二級毒品案件，經臺
    灣雲林地方法院以96年度訴字第359號分別判處有期徒刑7月
    、3月，再分別經減刑為3月又15日、1月又15日，而合併定
    其應執行有期徒刑4月確定在案，尚未執行完畢（於本案不
    構成累犯）。再於97年間，因施用第一、二級毒品案件，經
    本院以97年度訴字第156號分別判處有期徒刑9月、4月，合
    併定其應執行有期徒刑11月確定在案。以上情節有臺灣高等
    法院被告前案紀錄表及臺灣臺中地方法院檢察署刑案資料查
    註紀錄表各一份在卷可參；其於強制戒治執行完畢後五年內
    曾再犯施用毒品罪，本次係三犯以上施用第一、二級毒品之
    犯行，應依毒品危害防制條例第23條第2項之規定追訴，附
    此敘明。
三、核被告於犯罪事實欄一所為，均係犯毒品危害防制條例第10
    條第1項之施用第一級毒品罪；於犯罪事實欄二所為，均係
    犯同條第2項之施用第二級毒品罪。被告為供施用而持有第
    一、二級毒品，其持有第一、二級毒品之低度行為，已分別
    為施用第一、二級毒品之高度行為所吸收，均不另論罪。被
    告所犯五次施用第一級毒品罪及四次第二級毒品罪間，時間
    有間，犯意各別，罪名不同，應予分論併罰。爰審酌被告前
    因施用毒品犯行曾經強制戒治及法院判刑確定，竟又再施用
    毒品不輟，無視於毒品對於自身健康之戕害及國家對於杜絕
    毒品犯罪之禁令，其各次尿液檢驗報告中毒品代謝物之濃度
    甚高，顯見其施用量非少，毒癮甚深，而其犯後坦承犯行之
    態度尚稱良好，再衡及施用毒品犯罪之人，本亦具有無法戒
    斷毒癮之病人特質，暨其智識程度及生活狀況等一切情狀，
    認為檢察官就其各次施用第一級毒品犯行均具體求處有期徒
    刑9月以上，就其各次施用第二級毒品犯行均具體求處有期
    徒刑4月以上，尚屬允當，惟具體求處應執行有期徒刑4年以
    上，則略顯過重，故分別量處如主文所示之刑，並定其應執
    行之刑。扣案如附表宣告刑欄內所示之物，各為第一級毒品
    海洛因及第二級毒品甲基安非他命，業如前述，均應依毒品
    危害防制條例第18條第1項前段，宣告沒收銷燬之。
四、據上論斷，應依刑事訴訟法第273條之1第1項、第299條第1
    項前段，毒品危害防制條例第10條第1項、第2項、第18條第
    1項前段，刑法第11條、第51條第5款，判決如主文。
中    華    民    國    97    年    5    月    30     日
                  刑事第十二庭  法  官  廖慧如
以上正本證明與原本無異。
如不服本判決，應於收受送達後10日內向本院提出上訴書狀（應
敘述具體理由並附繕本）。上訴書狀如未敘述理由，應於上訴期
間屆滿後20日內補提理由書於本院。
                                書記官  王美珍
中    華    民    國    97    年    5    月    30     日
附錄本案論罪科刑法條全文
毒品危害防制條例第10條
施用第一級毒品者，處6月以上5年以下有期徒刑。
施用第二級毒品者，處3年以下有期徒刑。
附表
┌──┬────────┬─────────────────────────┐
│編號│    犯罪事實    │              宣        告        刑              │
├──┼────────┼─────────────────────────┤
│ 1  │犯罪事實欄一、(一)│甲○○施用第一級毒品，處有期徒刑拾月。            │
├──┼────────┼─────────────────────────┤
│ 2  │犯罪事實欄一、(二)│甲○○施用第一級毒品，處有期徒刑拾月。            │
│    │                │扣案之第一級毒品海洛因包（驗餘淨重合計點柒肆公│
│    │                │克）沒收銷燬之。                                  │
├──┼────────┼─────────────────────────┤
│ 3  │犯罪事實欄一、(三)│甲○○施用第一級毒品，處有期徒刑拾月。            │
│    │                │扣案之第一級毒品海洛因壹包（驗餘淨重零點壹貳壹肆公│
│    │                │克）沒收銷燬之。                                  │
├──┼────────┼─────────────────────────┤
│ 4  │犯罪事實欄一、(四)│甲○○施用第一級毒品，處有期徒刑拾月。            │
│    │                │扣案之第一級毒品海洛因壹包（驗餘淨重零點壹玖捌壹公│
│    │                │克）沒收銷燬之。                                  │
├──┼────────┼─────────────────────────┤
│ 5  │犯罪事實欄一、(五)│甲○○施用第一級毒品，處有期徒刑拾月。            │
│    │                │扣案之第一級毒品海洛因貳包（驗餘淨重各為零點零柒柒│
│    │                │捌公克、零點壹壹零公克）沒收銷燬之。            │
├──┼────────┼─────────────────────────┤
│ 6  │犯罪事實欄二、(一)│甲○○施用第二級毒品，處有期徒刑伍月。            │
├──┼────────┼─────────────────────────┤
│ 7  │犯罪事實欄二、(二)│甲○○施用第二級毒品，處有期徒刑伍月。            │
│    │                │扣案之第二級毒品甲基安非他命壹包（驗餘淨重零點零壹│
│    │                │伍柒公克）沒收銷燬之。                            │
├──┼────────┼─────────────────────────┤
│ 8  │犯罪事實欄二、(三)│甲○○施用第二級毒品，處有期徒刑伍月。            │
├──┼────────┼─────────────────────────┤
│ 9  │犯罪事實欄二、(四)│甲○○施用第二級毒品，處有期徒刑伍月。            │
└──┴────────┴─────────────────────────┘
（以下空白）


司法院資訊處製作；財團法人民間司法改革基金會備份。
